【裁判字號】    99,訴,178
【裁判日期】    990331
【裁判案由】    違反毒品危害防制條例
【裁判全文】
臺灣嘉義地方法院刑事判決               99年度訴字第178號
公  訴  人  臺灣嘉義地方法院檢察署檢察官
被      告  甲○○
上列被告因違反毒品危害防制條例等案件，經檢察官提起公訴（
99年度毒偵字第151號），因被告於本院準備程序中就被訴事實
為有罪之陳述，經本院合議庭裁定由受命法官獨任以簡式審判程
序審理判決如下：
    主  文
甲○○施用第一級毒品，處有期徒刑捌月；又施用第二級毒品，
處有期徒刑肆月。應執行有期徒刑拾月。
    犯 罪 事 實
一、甲○○曾於民國95年間，因施用毒品案件，經臺灣士林地方
    法院以95年度毒聲字第237號裁定應送勒戒處所觀察、勒戒
    ，後因無繼續施用毒品傾向，於95年6月27日執行完畢釋放
    。復於前開觀察、勒戒執行完畢釋放後5年內，分別基於施
    用第一級毒品海洛因及第二級毒品甲基安非他命之犯意，於
    98年10月24日前4、5日某時，在臺北縣三重市某醫院附近，
    先以將海洛因摻入香菸後點火吸食之方式，施用海洛因1次
    ；再以將甲基安非他命放入玻璃球內用火燒烤後吸食其煙氣
    之方式，施用甲基安非他命1次。嗣於98年10月24日晚間9時
    許，甲○○因另案遭通緝，在臺北市○○區○○路110號前
    為警攔查，警方經其同意採尿送驗，結果確呈海洛因進入人
    體後經代謝作用所分解生成之嗎啡陽性反應及甲基安非他命
    陽性反應而查獲。
二、案經臺北縣政府警察局三重分局報請臺灣板橋地方法院檢察
    署檢察官呈請臺灣高等法院檢察署檢察長核轉臺灣嘉義地方
    法院檢察署檢察官偵查起訴。
    理  由
壹、程序方面
一、按案件由犯罪地或被告之住所、居所或所在地之法院管轄，
    刑事訴訟法第5條第1項定有明文。又所謂「被告所在地」
    ，乃指被告起訴當時所在之地而言，至其所在之原因，無論
    自由或出於強制皆所不問（司法院37年院解字第3825號、24
    年院字第1247號等解釋參照）。查本案犯罪地及被告甲○○
    之住所、居所地，雖均不在本院訴訟轄區內，然本案起訴時
    ，被告因另案在臺灣嘉義監獄執行中，有臺灣高等法院被告
    前案紀錄表1份在卷可佐（見本院卷第3頁至第10頁），本院
    自有管轄權而應加以審理。
二、本件被告所犯係死刑、無期徒刑、最輕本刑為3年以上有期
    徒刑以外之罪，亦非高等法院管轄第一審案件，且被告於本
    院準備程序中，已就被訴事實為有罪之陳述，經告知簡式審
    判程序之旨後，被告及檢察官對於本件改依簡式審判程序審
    理均表示同意，經本院合議庭依刑事訴訟法第273條之1第1
    項規定，裁定本件由受命法官獨任以簡式審判程序加以審理
    ，是本件依刑事訴訟法第273條之2規定，不受同法第159條
    第1項、第161條之2、第161條之3、第163條之1及第164條至
    第170條有關證據提示、交互詰問及傳聞證據等相關規定之
    限制，合先敘明。
貳、實體方面
一、上開犯罪事實，業據被告坦承不諱（見本院卷第26頁），且
    其本件為警採集送驗之尿液，經以酵素免疫法（EIA）初步
    篩檢及氣相層析質譜法（GC／MS）確認鑑定，檢驗結果確呈
    海洛因進入人體後經代謝作用所分解生成之代謝物嗎啡陽性
    反應及甲基安非他命陽性反應，有臺灣檢驗科技股份有限公
    司98年11月16日濫用藥物尿液檢驗報告及查獲毒品案件被移
    送者姓名、代號對照表各1紙在卷可資佐證（見警卷第8頁至
    第9頁）。足認被告上開任意性自白與事實相符，堪予採信
    。
二、又被告曾於95年間，因施用毒品案件，經臺灣士林地方法院
    以95年度毒聲字第237號裁定應送勒戒處所觀察、勒戒，後
    因無繼續施用毒品傾向，於95年6月27日執行完畢釋放之情
    ，有上開前案紀錄表可按，復於5年內再犯本件施用毒品犯
    行，依毒品危害防制條例第23條第2項規定，應依法逕行追
    訴處罰。本件事證明確，被告犯行堪以認定。
三、查海洛因、甲基安非他命分別為毒品危害防制條例第2條第2
    項第1款、第2款所定之第一級、第二級毒品，故核被告所為
    ，分別係犯毒品危害防制條例第10條第1項之施用第一級毒
    品罪及同條第2項之施用第二級毒品罪。被告持有海洛因、
    甲基安非他命以施用，其持有之低度行為，應為各該施用之
    高度行為所吸收，均不另論罪。其所犯上開數罪，犯意各別
    ，觸犯構成要件不同之罪名，應予分別論處，併合處罰。爰
    審酌被告曾因施用毒品經裁定觀察、勒戒執行完畢，猶未知
    警惕而再犯本案，足見其未徹底戒除施用毒品之惡習，惟念
    及施用毒品本質上係戕害自身健康之行為，尚未嚴重破壞社
    會秩序或侵害他人權益，且被告坦承犯行、犯後態度尚可暨
    其犯罪之動機、目的、手段、高中肄業之智識程度、已離婚
    、育有1子、在旅行社工作、經濟狀況尚可等一切情狀，分
    別量處如主文所示之刑，並定其應執行之刑。又因數罪併罰
    中之1罪，依刑法規定得易科罰金，若因與不得易科之他罪
    併合處罰結果而不得易科罰金時，原可易科部分所處之刑，
    自亦無庸為易科折算標準之記載（司法院釋字第144號解釋
    參照），故施用第二級毒品部分，雖係最重本刑為5年以下
    有期徒刑以下之刑之罪，而受6個月以下有期徒刑之宣告，
    亦毋庸諭知易科罰金折算標準，附此敘明。
據上論斷，應依刑事訴訟法第273條之1第1項、第299條第1項前
段，毒品危害防制條例第10條第1項、第2項，刑法第11條前段、
第51條第5款，判決如主文。
本案經檢察官林俊良到庭執行職務。
中    華    民    國    99    年    3     月    31    日
                  刑事第四庭    法  官  吳育霖
以上正本證明與原本無異。
如不服本判決應於收受判決後10日內向本院提出上訴書狀，並應
敘述具體理由；其未敘述上訴理由者，應於上訴期間屆滿後20日
內向本院補提理由書（均須按他造當事人之人數附繕本）「切勿
逕送上級法院」。告訴人或被害人如對於本判決不服者，應具備
理由請求檢察官上訴，其上訴期間之計算係以檢察官收受判決正
本之日期為準。
中    華    民    國    99    年    3     月    31    日
                                書記官  陳俊男
附錄本案論罪科刑法條：
毒品危害防制條例第10條
施用第一級毒品者，處6月以上5年以下有期徒刑。
施用第二級毒品者，處3年以下有期徒刑。

司法院資訊處製作；財團法人民間司法改革基金會備份。
